臺灣臺中地方法院刑事判決　　　　　　　　　　　　　九十四年度訴字第八七三號
　　公　訴　人　臺灣臺中地方法院檢察署檢察官
　　被　　　告　甲○○
右列被告因違反毒品危害防制條例案件，經檢察官提起公訴（九十四年度毒偵字第六
０八號），本院判決如左：
    主  文
本件被告被訴連續施用第一級毒品海洛因部分，免訴。
    理  由
一、公訴意旨略以：被告甲○○前因贓物、毒品危害防制條例案件，經臺灣臺中地方
    法院分別以八十八年度中簡字第二八二九號及八十九年度訴字第一一五號各判決
    有期徒刑三月，如易科罰金，以三百元折算一日及有期徒刑七月、五月，復經同
    法院裁定應執行有期徒刑一年確定，甫於民國九十二年二月二十八日縮刑期滿執
    行完畢。又前因施用毒品案件，經依臺灣臺中地方法院裁定強制戒治一年，於八
    十九年十二月二十八日強制戒治期滿。詎仍不知悔改，復基於施用第一級毒品海
    洛因之概括犯意，自九十四年一月六日至同年月十七日止，在臺中市○區○○街
    四十號九０二室內，連續施用第一級毒品海洛因多次。嗣經警於九十四年一月十
    八日晚上十時十分，在臺中市○區○○路一五五號前查獲，並扣得海洛因十包（
    含袋共重十‧二公克）及安非他命一包（含袋重０‧四公克，其施用安非命部分
    另行判決）。因認被告涉犯毒品危害防制條例第十條第一項之施用第一級毒品罪
    嫌等語。
二、按案件曾經判決確定者，應諭知免訴之判決，並得不經言詞辯論為之，刑事訴訟
    法第三百零二條第一款、第三百零七條，分別定有明文。又按案件曾經判決確定
    者，應為免訴之判決，此項原則關於實質上一罪或裁判上一罪，均有其適用。連
    續犯係裁判上之一罪，其一部分犯罪事實曾經判決確定者，其效力當然及於全部
    ，故檢察官復將其他部分重行起訴，亦應諭知免訴之判決（最高法院四十九年度
    臺非字第二０號判例可資參照）。復按所謂一部分犯罪事實曾經判決確定者，其
    效力及於全部（即學理上所謂既判力），係指已經判決確定之部分及未經判決部
    分，均構成犯罪，並有連續關係者而言（最高法院八十九年度臺上字第四二六四
    號判決足資參考）。而既判力對於時間效力之範圍，應以最後審理事實法院之宣
    示判決日為判斷之標準（參酌最高法院三十二年上字第二五七八號判例意旨、八
    十二年五月十一日八十二年度第四次刑事庭會議決議）。
三、經查，本件被告甲○○有自九十四年一月六日至同年月十七日止，在臺中市○區
    ○○街四十號九０二室內，連續施用第一級毒品海洛因多次犯行，業經被告於警
    詢及偵審時均坦承不諱，且被告於右揭時地為警查獲後，經警採集其尿液送請中
    山醫學大學附設醫院藥物濫用檢測中心檢驗結果，嗎啡類確呈陽性反應，此有該
    檢測中心九十四年一月二十八日出具之檢驗報告一份可稽，復有被告所有之第一
    級毒品海洛因共計十包（含袋共重十．二公克）扣案可資佐證，足認被告自白確
    與事實相符，堪可採信，被告確有右揭連續施用第一級毒品之行為，堪以認定。
    另查，被告前因於九十三年二月間某日起至九十三年四月二十七或二十八日止，
    以注射方式，連續施用第一級毒品海洛因多次，嗣於九十三年四月二十一日及二
    十九日分別為警查獲之事實，經臺灣臺中地方法院檢察署檢察官於九十三年五月
    三十一日以九十三年度毒偵字第一四二七、一七四０號提起公訴後，業經本院於
    九十三年十月二十八日以九十三年度訴字第一三三七號判處「甲○○連續施用第
    一級毒品，累犯，處有期徒刑一年二月」，經被告上訴後，再經臺灣高等法院臺
    中分院於九十四年一月十八日以九十三年度上訴字第一九六四號駁回其上訴，並
    於九十四年二月十四日確定在案，此有臺灣臺中地方法院檢察署刑案資料查註紀
    錄表、臺灣高等法院被告全國前案紀錄表、臺灣高等法院全國前案資料查詢表及
    本院九十三年度訴字第一三三七號及臺灣高等法院臺中分院九十三年度上訴字第
    一九六四號刑事判決各一份在卷可按。再本案被告前揭連續施用第一級毒品之時
    間為九十三年二月間起至同年四月底止，已如前述，然被告此期間並未曾進入勒
    戒或戒治處所施以戒治處分，而經戒除毒癮之情事，又施用毒品除真正經戒治成
    功外，大皆有一再施用成癮之特性，且本件被告施用第一級毒品海洛因時間，復
    於前開另案最後事實審九十四年一月十八日宣示判決前，故認其本案施用第一級
    毒品海洛因犯行與前述業經判決確定之施用第一級毒品犯行，係時間接續，觸犯
    構成要件相同之罪名，顯係基於概括之犯意反覆為之，具有連續犯之裁判上一罪
    關係，揆諸前揭二之說明，自應為前案即臺灣高等法院臺中分院九十三年度上訴
    字第一九六四號刑事確定判決之既判力所及，爰不經言詞辯論，就本件被告被訴
    連續施用第一級毒品海洛因部分之犯行，為諭知免訴之判決（另被告其餘被訴施
    用安非他命部分之犯行，另由本院判決，附此敘明）。
據上論斷，應依刑事訴訟法第三百零二條第一款、第三百零七條，判決如主文。
中    華    民    國      九十四      年       三      月   三十一   日
                                臺灣臺中地方法院刑事第九庭
                                    審判長法  官  黃 文 進
                                          法  官  陳 如 玲
                                          法  官  曾 佩 琦
右正本證明與原本無異。
如不服本判決，應於判決送達後十日內向本院提出上訴狀，上訴於臺灣高等法院臺中
分院( 須附繕本 )。
                                          書記官
中    華    民    國      九十四      年       三      月   三十一   日
